# 非经常性损益项目所得税影响数的计算

提问人：liuzixiao 时间：2023-06-25 15:08:09
请问陈版主，《中审众环研究 2020 》之“问题5-4-13（关于非经常性损益的所得税影响金额）”、“问题5-4-14（非经常性损益项目所得税影响数的计算）”。这里屡次提到了合并利润表的影响问题：如果是单体报表，是否存在非经常性损益的所得税影响金额？

回答人：chenyiwei
非经常性损益一般仅针对合并报表进行计算。所以实务中讨论个别报表层面的“非经常性损益”意义不大。如果确实要确定个别报表层面的非经常性损益的，可按相同原则类比处理。